臺灣高雄地方法院刑事判決　　　　　　　 96年度易字第630號
公　訴　人　臺灣高雄地方法院檢察署檢察官
被　　　告　乙○○
上列被告因違反保護令罪案件，經檢察官提起公訴（95年度偵字
第32946號），本院判決如下：
    主  文
乙○○違反法院依家庭暴力防治法第十三條所為遠離住居所之民
事通常保護令裁定，處拘役肆拾日，如易科罰金，以新台幣壹仟
元折算壹日。
    事  實
一、乙○○曾係丙○○之弟媳，二人間具有家庭暴力防治法第3
    條第4 款所定之家庭成員關係。乙○○於民國95年4 月19日
    以電話騷擾丙○○，經丙○○向本院聲請保護令，經本院於
    95年7 月月6 日以95年度家護字第573 號裁定核發通常保護
    令，該裁定令乙○○不得對丙○○實施身體或精神上不法侵
    害之行為，且不得對之為直接或間接之騷擾行為，及應遠離
    丙○○住居所即高雄縣林園鄉○○○路330 號及工作場所即
    高雄市三民區○○○路246 之5 號至少80公尺，有效期間為
    1 年。詎乙○○收受上開民事通常保護令，並知悉該保護令
    內容後，基於違反保護令之犯意，於95年8 月8 日上午8 時
    50 分 許，持拜拜用之香至上開丙○○位於高雄縣林園鄉○
    ○○路33 0號住所之騎樓，進入距離丙○○住所80公尺以內
    範圍，遭當時在場之人楊黃不即丙○○母親出面請其離去，
    而違反本院所為上開民事通常保護令。
二、案經高雄縣政府警察局林園分局報告台灣高雄地方法院檢察
    署檢察官偵查起訴。
    理  由
壹、證據能力方面
一、按被告以外之人於審判外之陳述，雖不符前四條之規定，而
    經當事人於審判程序同意作為證據，法院審酌該言詞陳述或
    書面陳述作成時之情況，認為適當者，亦得為證據。當事人
    、代理人或辯護人於法院調查證據時，知有第159 條第1 項
    不得為證據之情形，而未於言詞辯論終結前聲明異議，視為
    有前項之同意，刑事訴訟法第159 條之5 定有明文。查本件
    被告、檢察官均對本院所提示上開民事通常保護令（見警卷
    第9 至11頁）、證人楊黃不即被害人丙○○母親之警詢筆錄
    、高雄縣政府林園分局處理家庭暴力與兒少保護案件調查紀
    錄（通報）表（見警卷第6 至8 頁）及高雄縣政府林園分局
    林園分駐所受理民眾報案紀錄表（見警卷第13頁）等證據，
    在本院審判程序表示同意作為本案證據（見本院卷第35 頁
    ），是本院審酌該言詞陳述或書面陳述作成時之情況，認為
    適當，自得採為證據，先行敘明。
二、按被告以外之人於偵查中向檢察官所為之陳述，除顯有不可
    信之情況者外，得為證據，刑事訴訟法第159 條之1 第2項
    定有明文。證人楊黃不於偵查中經具結後所為之陳述，對被
    告而言，屬被告以外之人於偵查中向檢察官所為之陳述，依
    上揭法條規定，原則上具證據能力，而被告復未提出有何顯
    不可信之情況，自得為證據。
貳、實體方面
一、訊據被告乙○○固坦承其曾為丙○○之弟媳，有收受上開民
    事通常保護令，並知悉該保護令內容，嗣於上開時間持拜拜
    用之香至丙○○上揭住處等事實（見本院卷第21、36、37頁
    ），惟矢口否認有何違反保護令之犯行，辯稱：伊只是去看
    小孩，且希望楊家（前夫家族）能將對伊的借款還清，伊沒
    有違反保護令的意思，伊沒有錯云云。經查：
    (一)被告曾係被害人丙○○之弟媳，嗣經本院於95年7 月6 日
      以95年度家護字第573 號民事通常保護令，裁定本案被告
      應遠離被害人住居所（高雄縣林園鄉○○○路330 號）至
      少80公尺，被告確有收受上開民事通常保護令，並知悉該
      保護令內容之事實，業據被告供承在卷（見本院卷第21、
      36、37頁），且有上開民事通常保護令（見警卷第9 至11
      頁）附卷可稽，核與證人楊黃不即被害人丙○○母親於警
      詢指述：法院有核發前揭通常保護令，令被告應遠離被害
      人前揭住所等語（見警卷第4 頁）相符，是此部分事實堪
      予認定。
    (二)被告於收受前開民事通常保護令後，仍於95年8 月8 日上
      午8 時50分許，持拜拜用之香至被害人丙○○上開住所騎
      樓，進入距離丙○○該住所80公尺以內範圍之事實，業據
      被告於偵查及本院審理時供承不諱（見偵卷第7 至9 頁，
      本院卷第21、37頁），核與目擊證人楊黃不於偵查中結證
      稱：被告曾為伊之媳婦，被告於上揭時間，持拜拜用的香
      走到伊與丙○○所共同居住上開處所之騎樓，被告在該騎
      樓嚷嚷，且還丟拜拜用的香等語（見偵卷第8 頁）相符，
      且有「相對人為乙○○，受理時間為95年8 月8 日下午2
      時30分」之高雄縣政府林園分局處理家庭暴力與兒少保護
      案件調查紀錄（通報）表（見警卷第6 至8 頁）及「報案
      人為楊黃不，報案時間為95年8 月8 日下午2 時許」之高
      雄縣政府林園分局林園分駐所受理民眾報案紀錄表（見警
      卷第13頁）附卷可稽，故此部分事實，亦堪認定。
    (三)至被告辯稱：伊於上開時地只是去看小孩及要解決與前夫
      家之間的財務問題，伊並沒有錯云云。然按法院依家庭暴
      力防治法第13條第2 項第4 款之規定，核發通常保護令命
      相對人遠離被害人住居所、學校、工作場所或其他被害人
      經常出入之特定場所，其立法用意在於防治家庭暴力行為
      ，避免被害人於其住居所等日常生活出入場所因家庭暴力
      加害人之接近，而受威脅或有受威脅之虞，以保護被害人
      權益，本院家事法庭於95年7 月6 日所為95年度家護字第
      573 號通常保護令既命被告於保護令有效期間內應遠離被
      害人丙○○上開住處至少80公尺，其目的即在於禁止被告
      接近被害人，而被告於收受前開遠離被害人住處之保護令
      後，仍於上開時間持拜拜用之香至被害人上開住處之騎樓
      ，顯然已進入被害人住居處範圍，而對被害人產生心理上
      之威脅，其已違反前開保護令之規定甚明。是被告以前詞
      置辯，益見其係輕忽本院家事法庭所為民事通常保護令之
      規定，尚不足採。
二、查被告曾係丙○○之弟媳，業據被告供承在卷（見本院卷第
    37頁），其二人自屬家庭暴力防治法第3 條第4 款所定之家
    庭成員關係。被告於前開時間，持拜拜用之香至被害人前開
    住處所為，係犯家庭暴力防治法第50條第4 款違反法院依同
    法第13條所為遠離住居所之裁定罪。爰審酌被告曾係被害人
    之弟媳，業已知悉上開應遠離被害人住所之民事通常保護令
    內容，竟仍執意違反該保護令，漠視法律之規定，且對被害
    人心理造成莫大壓力，實屬不該，惟念其於本案持拜拜用之
    香至被害人住處之騎樓後，即行離去，犯罪情節尚非嚴重等
    一切情狀，量處如主文所示之刑，並依其所犯情節，諭知如
    主文所示之易科罰金折算標準，以示懲儆。
據上論斷，應依刑事訴訟法第299 條第1 項前段，家庭暴力防治
法第50條第4 款，刑法第11條、第41條第1 項前段，判決如主文
。
本案經檢察官甲○○到庭執行職務。
中　　華　　民　　國　　96　　年　　3 　　月　　28　　日
                  刑事第三庭  審判長法　官  田平安
                                    法  官  錢衍蓁
                                    法  官  郭瓊徽
以上正本證明與原本無異。
如不服本判決，應於收受送達後10日內向本院提出上訴書狀。
中　　華　　民　　國　　96　　年　　3 　　月　　29　　日
 　　　　　　　　　　　　　　       書記官  陳瓊芳
附錄
家庭暴力防治法第50條
違反法院依處13條、第15條所為之下列裁定者，為本法所稱之違
反保護令罪，處三年以下有期徒刑、拘役或科或併科新台幣十萬
元以下罰金：
一、禁止實施家庭暴力行為。
二、禁止直接或間接騷擾、接觸、通話或其他連絡行為。
三、命遷出住居所。
四、遠離住居所、工作場所、學校或其他特定場所。
五、命完成加害人處遇計畫：戒癮治療、精神治療、心理輔導或
    其他治療、輔導。
